# 陈老师，麻烦问一下合并的事项

提问人：五老峰 时间：2012-03-20 23:33:31
陈老师，想麻烦您问一下： 如果一家公司A， 2010 年 1 月 1 日时花3 .5亿收购B公司100%股权，B公司被收购时如果实收资本 1 亿，资本公积1.5亿，未分配利润为0.5亿，假设公允价值与帐面价值一致，那么A公司的合并时商誉为0.5亿元。 假设B公司一年中中净资产没有任何变动，还是 3 亿元的净资产。 一年后即 2011 年 1 月 1 日假设A公司将B公司的股权用于反向收购C公司，将B公司的100%股权装入的C公司中。 假设此次合并属于非业务，反向收购前C公司现金0.2亿，实收资本为 1 亿，未分配利润－0.8亿。为此次收购C公司增发1.2亿给A公司。这样A公司持有C公司55%的股份。 则 2011 年 12 月 31 日合并时，假设B公司 2011 年度盈利为0.5亿，则C公司的2011 年度合并报表上显示净资产分配如下，实收资本为2.2亿，未分配利润为 1 亿，资本公积为0.8亿，即合并报表上的年末净资产为4 亿（即C合并B后的合并报表）。
我想问一下陈老师两个问题： 1 、 2011 年度A公司合并时0.5亿的商誉还是要保留？
2 、下面的计算和说明是不是正确呢？ A、 2011 年度初A公司扣除商誉后抵销前，按权益法核算的对B公司的长期股权投资应是 3 亿。
B、 2011 年度先按权益法确认对C公司的合并报表上的投资收益0.5 55% ＝ 0.275 亿。即 借：长期股权投资 0.275 贷：投资收益0.275 ， 做此分录后 A 公司抵销前的合并报表层面的长期股权投资成本应为 3.275 亿 C 、而年末 A 公司按股权享有 C 公司合并报表上的净资产份额为 4 0.55%＝2.2亿 D、那么A公司年末未抵销前合并报表上的长期股权投资本与享有的份额并额为3.275亿－2.2亿＝1.075亿，这1.075亿在A公司合并报表层面是冲减A公司的资本公积。
对于上述两个问题如果不正确，那么应该如果做呢？

回答人：chenyiwei
回复 五老峰 的帖子
1 、A的合并报表层面，B在反向购买前后均在其合并范围内，所以当初合并B时形成的商誉仍然保留。
2 、A的合并报表层面调整资本公积的金额应当根据反向购买日（2011.1.1）的情况计算，而不是根据 2011 年末的情况计算。 2011 年1 月 1 日反向购买完成后C的合并报表净资产为3.2亿元（ 3 ＋0.2，不大清楚你这里的 4 亿元是如何算出来的：3.5+0.5？），按 55 ％计算为1.76亿元，与重组前A享有B的 100 ％权益（ 3 亿元）相比，所享有的B/C的权益在重组后减少了1.24亿元（3-1.76），该1.24亿元就是A为了换取所持B股份的流通权而让渡给C的流通股股东的对价，在A的合并报表层面调整资本公积。